臺灣新竹地方法院交通事件裁定　　　　 94年度交聲字第302號
原處分機關　交通部公路總局新竹區監理所新竹市監理站
異　議　人
即受處分人　新宗企業管理顧問有限公司
代　表　人　甲○○
上列受處分人因違反道路交通管理處罰條例案件，對於交通部公
路總局新竹區監理所新竹市監理站中華民國九十四年十月二十一
日所為之處分（原處分案號：竹監新四字第裁五一─Ｅ0000
0000號），聲明異議，本院裁定如下：
    主  文
異議駁回。
    理  由
一、按受處分人，不服第八條主管機關所為之處罰，得於接到裁
    決書之翌日起二十日內，向管轄地方法院聲明異議；又交通
    法庭認為聲明異議無理由者，應以裁定駁回之，道路交通管
    理處罰條例第八十七條第一項、道路交通案件處理辦法第十
    九條，分別定有明文。
二、次按汽車駕駛人，行經有燈光號誌管制之交岔路口闖紅燈者
    ，處新臺幣（下同）一千八百元以上五千四百元以下罰鍰，
    道路交通管理處罰條例第五十三條第一項定有明文。又使用
    註銷之牌照行駛者，處汽車所有人三千六百元以上一萬零八
    百元以下罰鍰，並禁止其行駛及牌照扣繳之，同條例第十二
    條第一項第四款、第二項亦分別定有明文。
三、原裁決意旨略以：聲明異議人即受處分人新宗企業管理顧問
    有限公司所有之車號ＣＯ─０七二九號自小客車於九十四年
    四月二十四日下午三時五十六分許，在新竹市○○路口處，
    為新竹市警察局交通隊警員填載之竹市警交字第Ｅ0000
    0000號違反道路交通管理事件通知單，逕行舉發受處分
    人：「(1)駕車行經有燈光號誌管制之交岔路口闖紅燈；(2)使
    用註銷之牌照行駛」之違規情事，異議人未於上開舉發通知
    單所載應到案時間內到站接受裁罰，交通部公路總局新竹區
    監理所新竹市監理站依據前開違規事實於同年十月二十一日
    以受處分人新宗企業管理顧問有限公司違反道路交通管理處
    罰條例第五十三條第一項及第十二條第一項第四款、第二項
    規定製開竹監新四字第裁五一－Ｅ00000000號裁決
    書裁處異議人罰鍰一萬六千元二百元並扣繳牌照。
四、聲明異議意旨略以：聲明異議人即受處分人新宗企業管理顧
    問有限公司早已將所有之車號ＣＯ─０七二九號自小客車車
    體以新臺幣三千元之代價出售予汽車解體商，但因事隔多年
    ，已無從聯繫該汽車解體商，亦無從知悉何人將該自小客車
    行駛於公路上，但異議人並非違規之行為人，請求撤銷原處
    分等語。
五、本院之認定：
（一）經查，本件異議人所有之車號ＣＯ─０七二九號自小客車
      於九十四年四月二十四日下午三時五十六分許，在新竹市
      ○○路口處，有駕車行經有燈光號誌管制之交岔路口闖紅
      燈及使用註銷之牌照行駛，而由新竹市警察局交通隊逕行
      舉發異議人後移送，並於九十四年十月二十一日經交通部
      公路總局新竹區監理所新竹市監理站以竹監新四字第裁五
      一－Ｅ00000000號裁決書裁處罰鍰一萬六千元二
      百元並扣繳牌照之事實，為異議人所不爭執，並有刑事聲
      明異議狀、交通部公路總局新竹區監理所新竹市○○○○
      ○道路交通管理事件裁決書、送達證書及汽車車籍查詢表
      各一份在卷可證，上開違規情狀應為不爭之事實無訛。
（二）次查，異議人雖以前揭情詞置辯，然：
    １．按汽車有過戶之情事者，應向公路監理機關申請異動登
        記，對於此項異動登記，汽車所有人並有主動申請登記
        之義務，道路交通安全規則第十五條第二項第一款、第
        二十三條第一項規定甚明。則汽車原所有人未踐行此一
        申請異動登記之義務，致公路監理機關之登記資料仍未
        變更，汽車原所有人即有可歸責之事由；鑒於汽車車籍
        登記制度之健全與否，繫於對於相關登記公信力之尊重
        及信賴，就此類因可歸責於汽車原所有人之事由，致公
        路監理機關登記資料未變更之情形，應認道路交通管理
        處罰條例條文中所規定之「汽車所有人」，仍應以公路
        監理機關登記之所有人為準。至於登記之所有人實際上
        是否已將汽車所有權移轉予他人，或與他人間有何民事
        上的債權債務關係，則非所問。
    ２．本件聲明異議人新宗企業管理顧問有限公司所有之車號
        ＣＯ─０七二九號自小客車，因未依期限參加定期檢驗
        （指定檢驗日期為九十年十二月三十日），經原舉發機
        關交通部公路總局新竹區監理所新竹市監理站於九十一
        年三月二十一日掣開新監檢字第五一二一０一五五０號
        舉發違反道路交通管理事件通知單逕行舉發，異議人逾
        期未到案，嗣原舉發機關交通部公路總局新竹區監理所
        新竹市監理站復於同年八月十三日以竹監新自字第裁0
        0－000000000號違反道路交通管理事件裁決
        書，依違反道路交通管理處罰條例第十七條第一項之規
        定，裁處汽車所有人即異議人新宗企業管理顧問有限公
        司罰鍰一千四百元，並以逾期參加定期檢驗已逾六個月
        以上，處分註銷車號ＣＯ─０七二九號牌照，有交通部
        公路總局新竹區監理所新竹市監理站舉發違反道路交通
        管理事件通知單、前開裁決書及送達證書影本各一件在
        卷可稽。異議人雖辯稱前開自小客車於註銷牌照後，已
        將該破舊車體以三千元之代價出售予汽車解體商，然並
        未提出任何證據如買賣契約書或切結書等可資證明前開
        自小客車已轉讓他人而由非異議人在使用中，且其既未
        依法主動向公路監理機關辦理過戶異動登記，致其仍登
        記為車號ＣＯ─０七二九號自小客車之所有人，其自身
        有可歸責之事由，是其前揭所辯各節，自不足執為不罰
        之理由。
    ３．再按，逕行舉發違反道路交通管理事件，經汽車所有人
        依通知單之應到案日期前到案，並告知違規人姓名、身
        分證統一編號及住址者，處罰機關應即另行通知違規駕
        駛人到案依法處理；逾應到案日期，處罰機關應依同條
        例第八十五條第三項規定處罰該汽車所有人，違反道路
        交通管理事件統一裁罰基準及處理細則第二十四條亦有
        明文；揆其立法本意，係因在逕行舉發之案件中，舉發
        機關並無在現場將違規人當場攔下以確認其身分，而車
        輛所有人對於車輛應有管理之責，若所有人不通知處罰
        機關違規人為何人，處罰機關自無從知悉違規人為何，
        因而在汽車所有人並未告知違規人之情形，以汽車所有
        人為受處分人。本件異議人即受處分人為車號ＣＯ─０
        七二九號自小客車之所有人之事實，有前開汽車車籍查
        詢乙紙可稽，縱使異議人並非違規人，然其經合法送達
        舉發違反道路交通管理事件通知單後，於應到案日期前
        並未告知違規人姓名、身分證統一編號及住址等相關資
        料，以供處罰機關另行通知違規駕駛人到案，異議人既
        未為之，則原處分機關依據道路交通管理事件統一裁罰
        基準及處理細則第二十四條、道路交通管理處罰條例第
        八十五條第三項之規定處罰汽車之所有人即異議人，自
        屬有據。
六、綜上所述，本件異議人既有前揭之違規事實，原處分機關依
    道路交通管理處罰條例第五十三條第一項、第十二條第一項
    第四款、第二項，裁處異議人即受處分人罰鍰一萬六千二百
    元，並扣繳牌照，核無違誤。本件異議為無理由，應予駁回
    。
七、據上論斷，應依道路交通案件處理辦法第十九條，裁定如主
    文。
中　　華　　民　　國　　94　　年　　11　　月　　30　　日
                  交通法庭  法  　官　遲中慧
以上正本證明與原本無異。
如不服本裁定，應於裁定送達後5日內向本院提出抗告狀。
中　　華　　民　　國　　94　　年　　11　　月　　30　　日
                            書 記 官  黃旭淑
